臺灣高雄地方法院民事判決
111年度雄小字第1979號
原      告  洪偉倫  
被      告  潘玉玲  

上列當事人間請求損害賠償事件，本院於民國111年10月26日言
詞辯論終結，判決如下：
    主  文
原告之訴駁回。
訴訟費用新臺幣壹仟元由原告負擔。
    事實及理由
一、本件原告主張：原告前任職漢程汽車客運股份有限公司（下
    稱漢程客運公司）擔任司機，被告為漢程客運公司管理司機
    之主管，並負責調度司機駕駛路線，依原告資歷應該是要有
    比較高的薪資，但在公司的薪資卻是比較低，因為每條路線
    薪資不一，原告曾數度向被告反映可否將原告轉行駛薪資較
    高之路線，但被告均不同意，並以：很多路線都換成電動車
    ，原告尚未學習駕駛電動車為由推託，之後原告學習駕駛電
    動車後，再度向被告要求變更行駛路線，被告卻又以疫情關
    係不予處理，顯然被告排班不公、惡意不給原告工作機會。
    其後於民國110年7月2日原告與被告發生爭執，原告雖有罵
    被告三字經，事後原告也向被告道歉，被告卻不接受反以訴
    訟處理，被告身為主管理應更加清楚如何和平、良善解決問
    題，但被告卻捨此不為，不接受原告道歉，一點機會也不給
    原告，顯然濫用權利，濫用法律來玩弄下屬。嗣原告於110
    年12月24日遭漢程客運解僱，原告合理懷疑是被告造成，故
    被告須負起侵害原告人格權、工作權之賠償責任，爰依侵權
    行為之規定，請求被告應賠償原告新臺幣（下同）10萬元等
    語。聲明：被告應給付原告10萬元。
二、被告則以：伊一切都是依照公司規定辦理，之前原告在公司
    罵伊，公然污辱之刑事、民事原告都敗訴，除了那件事情之
    外，伊跟原告沒有任何不愉快。因為公司在交通局這邊如果
    有不良紀錄，就會被扣補貼款，而原告就發生數次過站不停
    、乘客受傷未通報等不良駕駛記錄，造成公司被罰很多補貼
    款，所以伊才把原告調到另外的路線等語置辯。並聲明：原
    告之訴駁回。
三、按因故意或過失，不法侵害他人之權利者，負損害賠償責任
    。故意以背於善良風俗之方法，加損害於他人者亦同。違反
    保護他人之法律，致生損害於他人者，負賠償責任。但能證
    明其行為無過失者，不在此限；又不法侵害他人之身體、健
    康、名譽、自由、信用、隱私、貞操，或不法侵害其他人格
    法益而情節重大者，被害人雖非財產上之損害，亦得請求賠
    償相當之金額，民法第184 條、195 條第1 項前段分別定有
    明文。又當事人主張有利於己之事實者，就其事實有舉證之
    責任，其因侵權行為所生之損害賠償請求權，以有損害之發
    生，及行為人有故意或過失不法侵害他人權利之事實外，並
    以二者之間有相當因果關係為其成立要件，若其行為並無不
    法，或其行為並無故意或過失，即無賠償之可言。是倘行為
    人否認有侵權行為，即應由請求人就此利己之事實舉證證明
    ，若請求人先不能舉證以證實自己主張之事實為真實，則行
    為人就其抗辯事實即令不能舉證，或所舉證據尚有疵累，亦
    應駁回請求人之請求。又損害賠償之債，以有損害之發生及
    有責任原因之事實，並二者之間，有相當因果關係為成立要
    件。故原告所主張損害賠償之債，如不合於此項成立要件者
    ，即難謂有損害賠償請求權存在，此觀民事訴訟法第277 條
    前段規定及最高法院17年上字第917號判例、48年台上字第4
    81號判例即明。原告主張被告排班不公、濫行訴訟、使原告
    遭漢程客運公司解雇，害及原告之人格權、工作權等語，為
    被告所否認，並以前詞置辯，揆諸前揭規定及說明，自應由
    原告負舉證之責。
四、經查：
　㈠原告主張，被告排班不公、惡意不給原告薪資較高之路線行
    駛一節，為被告所否認，並以前詞置辯。經訊之證人李秉洲
    到庭證稱：「（問：原告有無去跟你學習駕駛電動車？）他
    有來請我示範一次給他看，但是他沒有實際駕駛。我當時也
    有跟原告說如果他有後續需要在學習的地方可以再來找我，
    那時候原告是跟我說想要先瞭解看看，後來原告沒有再來找
    我，如果原告真的要駕駛電動車必須要再來學習。原告被公
    司記幾個大過我不知道，但是中間有些被投訴過站不停或拒
    載的情形，因為這是駕駛的行為，我是總教練，所以我必須
    要輔導駕駛正確的觀念，我有去跟原告輔導過幾次，只要有
    乘客舉手就應該要停車，我有相關約談紀錄庭呈。」等語（
    本院卷第102頁），並提出約談改善記錄表在卷（本院卷第1
    07-119頁），顯見原告在漢程客運公司未能完成電動車學習
    ，且有數次過站不停、拒載乘客遭投訴之情事發生，核與被
    告所辯相符，則被告稱均按公司規定安排原告駕駛路線，應
    屬有據，而原告既無法舉證證明被告有何惡意不給原告熱門
    駕駛路線，自難遽認原告之工作權受到被告之侵害。
　㈡原告主張，被告濫興訴訟，造成其遭漢程客運公司解雇云云
    ，為被告所否認，並以前詞置辯。本院職權向漢程客運公司
    函詢原告遭解雇之原因一節，經覆以：洪員於109年10月1日
    任職於我司，並於110年3月9日起陸續遭乘客進線投訴，服
    務態度不佳、過站未停等事項，累計至同年12月16日共計客
    訴34筆案件。並於同年4月起乘客客訴率持續增高，故於同
    年11月11日洪員曾被所屬主管就民眾投訴過站未停案件約談
    ，該日約談後仍連續發生11月12日拒載、11月15日過站未停
    、11月20日過站未停、11月25日拒載，然洪員所屬主管又於
    同年12月3日就洪員懲處案件約談洪員，而洪員卻又於12月1
    6日再次過站不停，因屢次向洪員約談後而其無改善，故我
    司依勞基法規定於同年12月24日洪員滿三大過進行革職等語
    ，並檢附原告任職期間之獎懲資料、客訴記錄、約談改善記
    錄表、勞資調解相關記錄在卷（本院卷第121-178頁），可
    見原告係因屢次遭客訴服務態度不佳、拒載乘客、過站不停
    ，遭漢程客運公司記滿3大過，始遭解僱，要與被告無涉。
    況被告因原告於110年7月2日之公然侮辱行為向本院所提之
    民、刑事訴訟，刑事部分原告已經判處2,000元罰金，經上
    訴後駁回確定，民事部分則經判決應賠償被告6,000元確定
    ，業經本院調取該案卷宗核閱屬實，並有刑事及民事判決書
    在卷可參（本院卷第33-45頁）。是被告依訴訟權主張權益
    ，難認有濫興訴訟，及有何不法侵害原告之人格權、工作權
    可言。又被告既無侵害原告權利之行為，被告自無負賠償責
    任之理，亦堪認定。
五、綜上所述，本件原告主張被告侵害其人格權及工作權，請求
    被告應給付原告10萬元，為無理由，應予駁回。
六、本件事證已臻明確，兩造其餘攻擊、防禦方法及所提證據，
    經審酌後，核與判決結果無影響，爰不逐一論列，併此敘明
    。
七、訴訟費用負擔之依據：本件原告敗訴，依民事訴訟法第78條
    規定，訴訟費用應由原告負擔。又本件應適用小額訴訟程序
    ，依民事訴訟法第436條之19第1項規定，法院為訴訟費用之
    裁判時，併確定訴訟費用額為1,000元（民事訴訟法第77條
    之13規定參照），至於證人李秉洲之旅費部分，本應由原告
    先行墊付，因原告尚未繳付，爰不併入計算。
中　　華　　民　　國　　111 　年　　11　　月　　16　　日
                  高雄簡易庭  法  官   鄧怡君 
以上正本係照原本作成。
民事訴訟法第436 條之24第2 項：對於本判決之上訴，非以違背
法令為理由，不得為之。
如對本判決上訴，須於判決送達後20日內向本院提出上訴狀，並
須表明原判決所違背之法令及其具體內容與依訴訟資料可認為原
判決有違背法令之具體事實之上訴理由（均須按他造當事人之人
數附繕本）。
中　　華　　民　　國　　111 　年　　11　　月　　16　　日
                                書記官  吳語杰